【裁判字號】    95,上訴,382
【裁判日期】    950414
【裁判案由】    違反毒品危害防制條例
【裁判全文】
臺灣高等法院高雄分院刑事判決         95年度上訴字第382號
上  訴  人  臺灣高雄地方法院檢察署檢察官
被      告  甲○○
                    現於臺灣高雄看守所羈押中
上列上訴人因被告違反毒品危害防制條例案件，不服臺灣高雄地
方法院94年度訴字第3686號中華民國95年2 月10日第一審判決（
起訴案號：臺灣高雄地方法院檢察署94年度毒偵字第6722號，暨
移送併案：同署94年度毒偵字第9407號、95年度毒偵字第578 號
），提起上訴，暨移送併案審理（臺灣高雄地方法院檢察署95年
度毒偵字第1249號），本院判決如下：
    主  文
原判決撤銷。
甲○○連續施用第一級毒品，累犯，處有期徒刑壹年貳月。扣案
第一級毒品海洛因壹包（淨重零點公克，空包裝重零點壹柒公
克），沒收銷燬之；注射針筒貳支沒收。
    事  實
一、甲○○前於民國83年間因違反肅清煙毒條例案件，經臺灣高
    雄地方法院判處有期徒刑3 年1 月確定，於87年5 月7 日假
    釋出監，惟於假釋期之88年、90年間，因違反毒品危害防制
    條例案件，經臺灣高雄地方法院分別判處有期徒刑6 月、10
    月確定，上開假釋乃遭撤銷，而自90年2 月4 日入監執行殘
    刑2 年10月6 日及上開徒刑，於93年11月17日縮短刑期假釋
    出監，並交付保護管束，於94年1 月11日保護管束期滿，視
    為徒刑執行完畢。又於88年間因施用毒品案件，經臺灣高雄
    地方法院裁定觀察勒戒，後認無繼續施用毒品傾向，經臺灣
    高雄地方法院檢察署檢察官於88年6 月30日以88年度偵字第
    13471 號為不起訴處分確定；復於同年（88年）再因施用毒
    品案件，經臺灣高雄地方法院裁定觀察勒戒，後認有繼續施
    用毒品傾向，經臺灣高雄地方法院裁定令入戒治處所強制戒
    治，於90年2 月3 日強制戒治執行完畢（翌日釋放出監）。
二、甲○○猶不知警惕，於上開強制戒治執行完畢釋放後5 年內
    ，再基於施用第一級毒品海洛因之概括犯意，自94年7 月底
    某日起至94年12月8 日上午某時止，在高雄市○鎮區○○路
    333 號住處、高雄市前鎮區5 號公園廁所等處，以將第一級
    毒品海洛因摻水稀釋置入針筒注射方式，平均每日施用1 次
    ，連續施用第一級毒品海洛因多次。嗣分別於：(一)94年8 月
    3 日上午10時許，在高雄縣鳳山市○○○路83號前為警查獲
    ，並扣得其所有第一級毒品海洛因1 包（淨重0.3 公克，空
    包裝重0.17公克）、預備供施用第一級毒品海洛因用之注射
    針筒2 支；(二)94年10月28日下午2 時30分許，在高雄市○鎮
    區○○路59巷1 弄8 號為警查獲；(三)94年11月18日經臺灣高
    雄地方法院檢察署檢察官採集其尿液送驗；(四)94年11月22日
    上午4 時55分許，在高雄市○鎮區○○路437 號為警查獲；
    (五)94年12月8 日下午4 時40分許，因竊盜案件為警查獲，經
    其同意採尿送驗，始查知上情。
三、案經高雄市政府警察局小港分局報請臺灣高雄地方法院檢察
    署檢察官偵查起訴及移送本院併辦審理。
    理  由
一、程序方面─
    本件被告甲○○（以下簡稱被告）所犯係死刑、無期徒刑、
    最輕本刑為3 年以上有期徒刑以外之罪，其於準備程序中就
    被訴事實為有罪之陳述，經法官告知簡式審判程序之旨，並
    聽取公訴人、被告之意見後，本院認為適宜進行簡式審判程
    序審理，合先敘明。
二、認定犯罪事實所憑證據及理由─
  (一)上開犯罪事實，有被告於94年8 月3 日上午10時許、10月28
    日下午2 時30分許、11月18日、11月22日上午4 時55分許、
    12月8 日下午4 時40分許，經檢察官採尿或為警查獲後所採
    尿液，經送驗結果均呈嗎啡（為海洛因代謝物）陽性反應，
    有高雄市立凱旋醫院94年8 月15日A00000000 號、94年11月
    7 日A00000000 號、94年11月28日A00000000 號濫用藥物尿
    液檢驗報告共3 紙，及台灣檢驗科技股份有限公司94年12月
    8 日KH2005B0000000號、95年1 月2 日KH2005C0000000號濫
    用藥物尿液檢驗報告共2 紙在卷可憑（見94毒偵6722號卷第
    7 頁，高雄市政府警察局0000000000號卷第15頁，前鎮分局
    0000000000號卷第6 頁，鳳山分局0000000000號卷第4 頁，
    原審卷第79頁）；且扣案白粉1 包，含有第一級毒品海洛因
    成分（淨重0.3 公克，空包裝重0.17公克），有法務部調查
    局94年10月24日調科壹字第220021185 號鑑定通知書1 紙在
    卷可按（見原審卷第22頁）；又有注射針筒2 支扣案可憑；
    ；復經被告於原審及本院調查、審理中自白不諱（見原審卷
    第86頁，本院卷第35、45頁）。足認被告自白與事實相符，
    堪以採信。
  (二)被告前於88年間因施用毒品案件，經臺灣高雄地方法院裁定
    觀察勒戒，後認無繼續施用毒品傾向，經臺灣高雄地方法院
    檢察署檢察官於88年6 月30日以88年度偵字第13471 號為不
    起訴處分確定；復於同年（88年）再因施用毒品案件，經臺
    灣高雄地方法院裁定觀察勒戒，後認有繼續施用毒品傾向，
    經臺灣高雄地方法院裁定令入戒治處所強制戒治，於90年2
    月3 日強制戒治執行完畢（翌日釋放出監），有臺灣高等法
    院被告前案紀錄表在卷可按。足證被告於強制戒治執行完畢
    釋放後，5 年內再犯本件施用第一級毒品罪。
三、論罪及撤銷改判之理由─
  (一)按海洛因係屬毒品危害防制條例第2 條第2 項第1 款所稱之
    第一級毒品，是被告於上開時地施用海洛因之行為，係犯該
    條例第10條第1 項之施用第一級毒品罪。被告持有海洛因嗣
    進而施用之，持有之低度行為應為施用之高度行為所吸收，
    不另論罪。被告多次施用第一級毒品海洛因之犯行，時間緊
    接，觸犯構成要件相同之罪名，顯係基於概括之犯意而為，
    應依連續犯之規定論以一罪。又公訴人雖僅就被告自94年7
    月間某日起至同年8 月3 日上午10時55分許經警採尿回溯24
    小時內某時止，連續在不詳地點施用第一級毒品海洛因之犯
    行提起公訴，惟被告其餘如事實欄所載之連續施用第一級毒
    品犯行，與上開起訴論罪科刑部分有連續犯裁判上一罪關係
    ，為起訴效力所及，本院自得併予審理。被告前於83年間因
    違反肅清煙毒條例案件，經臺灣高雄地方法院判處有期徒刑
    3 年1 月確定，於87年5 月7 日假釋出監，惟於假釋期之88
    年、90年間，因違反毒品危害防制條例案件，經臺灣高雄地
    方法院分別判處有期徒刑6 月、10月確定，上開假釋乃經撤
    銷，而自90年2 月4 日入監執行殘刑2 年10月6 日及上開徒
    刑，於93年11月17日縮短刑期假釋出監，並付保護管束，嗣
    於94年1 月11日保護管束期滿，視為徒刑執行完畢，有上開
    被告前案紀錄表在卷可按，其受有期徒刑執行完畢，5 年以
    內再犯本件有期徒刑以上之罪，為累犯，依法加重其刑。
  (二)原判決認被告罪證明確，予以論罪科刑，固非無見。惟原判
    決未及就被告除自94年7 月底起至同年11月21日下午5 時許
    止以外之如事實欄所示連續施用第一級毒品犯行（即移送本
    院併辦部分），一併加以審判，尚有未洽。檢察官以併案部
    分與起訴部分有裁判上一罪關係，為起訴效力所及，原審就
    此部分未及併與審究，指摘原判決不當，提起上訴，為有理
    由，自應由本院將原判決撤銷改判。
四、科刑及沒收之理由─
  (一)爰審酌被告前經多次觀察、勒戒及強制戒治，仍未斷除毒癮
    ，業如前述，顯見其惡習已深，且未能體悟施用毒品對自己
    、家人造成之傷害及社會之負擔，復有多次施用毒品前科，
    惟念其犯後尚知坦承犯行，態度良好等一切情狀，量處有期
    徒刑1 年2 月，以資懲儆。
  (二)扣案第一級毒品海洛因1 包（淨重0.3 公克，空包裝重0.17
    公克），為毒品，依毒品危害防制條例第18條第1 項前段規
    定宣告沒收銷燬之；至於送驗耗費之海洛因，既已滅失不存
    在，不另予宣告沒收銷燬。又扣案注射針筒2 支，為被告所
    有，業經被告供明在卷（見小港分局09400 號卷第1 頁），
    為預備供被告施用第一級毒品所用之物，依刑法第38條第1
    項第2 款宣告收。至於94年10月28日另扣案注射針筒4 支、
    吸管1 支、吸管杓2 支、玻璃吸食器1 個，為顏榮宏所有，
    業經顏榮宏陳述明確（見高雄市政府警察局0000000000號卷
    第3 頁背面），與被告本件犯行無涉，自不予宣告沒收，併
    此說明。
五、適用之法律─
  (一)刑事訴訟法第369 條第1 項前段、第364 條、第299 條第1
    項前段、第273 條之1 第1 項。
  (二)毒品危害防制條例第10條第1 項、第18條第1 項前段。
  (三)刑法第11條前段、第56條、第47條、第38條第1 項第2 款。
本案經檢察官姜麗儒到庭執行職務。
中    華    民    國    95    年    4     月    14    日
                  刑事第七庭    審判長法  官  莊飛宗
                                      法  官  黃憲文
                                      法  官  曾逸誠
以上正本證明與原本無異。
如不服本判決應於收受本判決後10日內向本院提出上訴書狀，其
未敘述上訴理由者，並得於提起上訴後10日內向本院補提理由書
狀（均須按他造當事人之人數附繕本）「切勿逕送上級法院」。
中    華    民    國    95    年    4     月    14    日
                                      書記官  黃富美
附錄本判決論罪科刑法條：
毒品危害防制條例第10條第1 項：
施用第一級毒品者，處6月以上5年以下有期徒刑。


司法院資訊處製作；財團法人民間司法改革基金會備份。
